臺灣臺中地方法院刑事判決　　　　　 94年度中簡上字第647號
上　訴　人　臺灣臺中地方法院檢察署檢察官
被　　　告　甲○○
　　　　　　乙○○
　　　　　　　　　　號
上列上訴人因被告竊盜案件，不服本院臺中簡易庭九十四年度中
簡字第二三三０號中華民國九十四年八月二十二日第一審簡易判
決（聲請案號：臺灣臺中地方法院檢察署九十四年度偵字第一０
五四一號）提起上訴，本院管轄之第二審合議庭判決如下：
    主    文
上訴駁回。
    犯罪事實
一、甲○○及乙○○共同基於意圖為自己不法所有之犯意聯絡，
    於民國九十四年六月二十三日下午三時三十分許，共同騎乘
    車號ＩＮＹ－六六七號之重型機車一部，並由乙○○攜帶其
    所有，客觀上足供兇器使用之檳榔刀一把，至丙○○位於臺
    中縣霧峰鄉○○路與法治街口之倉庫，以翻越由烤漆板所圍
    成之牆垣之方式，進入該處倉庫內，共同下手行竊置於倉庫
    內之電纜線一捆（長約一百公尺，價值約新台幣六千元），
    乙○○並持丙○○所有，放置於現場，足供兇器使用之大鐵
    剪一支（長約一公尺多）試圖搬動電纜線，惟因該電纜線太
    重，甲○○及乙○○無法搬移他處而欲離去之際，觸動倉庫
    內之警報器，遭丙○○發現而報警，始為警查獲，並扣得乙○○所有，供竊取上開電纜線所用之檳榔刀一把。
二、案經臺中縣警察局霧峰分局報請臺灣臺中地方法院檢察署檢
    察官聲請簡易判決處刑。
    理    由
一、訊據被告甲○○及乙○○二人對於其等乃於上開時、地，以
    翻越牆垣之方式進入倉庫內竊取電纜線而為警查獲等情均供
    承不諱；惟仍矢口否認有何攜帶兇器竊盜之犯行，均辯稱：
    扣案之檳榔刀未帶入現場，係於停放在倉庫外之機車踏板上
    為警查獲云云。經查：
（一）被告二人業已下手實施搬動告訴人丙○○所有上開電纜線
      之行為，然因電纜線太重，致未能搬移該處而竊走等情，
      業據被告二人迭次於警詢、偵查及本院審理時供述在卷，
      並互核相符，且經告訴人丙○○迭次指陳詳實，復有贓物
      認領保管單及照片四幀存卷可參，則被告二人確已著手行
      竊，僅係無法搬動欲竊取之電纜線，而終致未遂，堪先認
      定。
（二）次以，扣案之檳榔刀一把確係在被告二人所共乘之重型機
      車腳踏板上為警查獲等情，固據被告二人陳稱在卷，且有
      載明「警方在重機車ＩＮＹ－六六七號腳踏板上所查扣之
      檳榔刀。」等內容之被告甲○○及告訴人丙○○之警詢筆
      錄在卷可佐（詳見警詢案卷第八頁、第一六頁），堪認屬
      實。然查，被告二人確有將檳榔刀一把攜入倉庫內準備供
      竊取電纜線時使用等情，業據告訴人丙○○於警詢陳稱：
      「我到達現場後在法治街這面往裡面看，看到甲○○爬上
      我的貨櫃上正在搬我放在貨櫃上的電線，且手上還拿壹支
      刀（檳榔刀），而乙○○正蹲在貨櫃旁角落，因看到對方
      有拿刀子，所以我不敢進入，便打電話通知警方及我朋友
      到場，而對方發現我時，甲○○便迅速將電線放掉，與乙○○爬圍牆跳出來，我們便將他們圍住，而警方也到達。
      」（詳見警詢案卷第一五頁）等語詳實，則參以被告甲○○於警詢及本院審理時陳稱：「警察是後來才來，該把檳
      榔刀是準備要削電纜線之用。」、「警察來的時候我已經
      下來了。」等語，另被告乙○○於本院審理時亦供稱：「
      我出來外面後無聊拿著檳榔刀在外面砍草聊天，結果約十
      幾分鐘後就有人來叫我們不要走，後來警察才來。」等語
      ，而該把檳榔刀乃型短而易攜帶等情，有照片存卷足佐，
      顯見告訴人丙○○上開所指，洵堪採信，而被告二人當係
      事後因見無法竊得電纜線，將該把檳榔刀一併攜出欲離開
      ，並置放在機車踏板後，始為警查獲，甚為明確。蓋因該
      把檳榔刀既係被告二人欲供行竊使用，常理而言，自當將
      之帶入行竊處所使用或以備不時之需，豈有隨意放置於停
      放在行竊地點外之機車踏板上，反啟人疑竇，而易形跡敗
      露之理。準此，可見被告二人以檳榔刀係在機車踏板上遭
      警查獲，足證其等未將扣案之檳榔刀攜入行竊現場云云置
      辯，即顯屬事後矯飾卸責之詞，委無可取。
（三）另查，被告乙○○另有於竊取電纜線時，使用現場所放置
      之大鐵剪等情，業據被告乙○○於本院審理時供稱：「我
      有爬上去貨櫃要搬電線，貨櫃上原來有放一支大鐵剪，約
      一米多，我拿那支大鐵剪試圖搬動電線，結果電線不動就
      出去外面。」等情在卷，且經告訴人丙○○於本院審理時
      陳稱：「我倉庫內應該有那大鐵剪，是做完工作後鏟地用
      的。」等語詳實，顯見被告乙○○上開自白，應與事實相
      符。基上，被告二人既另在上開竊盜現場臨時持足供兇器
      使用之大鐵剪行竊，益證被告二人確有攜帶兇器竊盜之犯
      行無訛。
（四）再者，被告二人係踰越由烤漆板圍成之牆垣而進入上開倉
      庫內竊取電纜線等情，業據被告二人於警詢、偵查及本院
      審理時供述明確，且互核相符，已足見其等上開自白，核
      屬真實。至於，告訴人丙○○於本院審理時雖指述：「我
      的門是鐵門，這次失竊我是用鐵鏈鎖上，鍊條被夾斷。被
      告是從後門剪開鍊鎖進入。」等情；然而，告訴人丙○○
      於警詢及本院審理時既均陳稱其發現被告二人時，被告二
      人已在倉庫內，由被告甲○○在貨櫃上意圖搬移電線以竊
      取之等情在卷，足見告訴人丙○○未親見被告二人如何進
      入倉庫內。況且，告訴人丙○○於本院審理時亦陳稱：「
      我倉庫的牆很低，用跳的可以跳過。倉庫外圍的烤漆板沒
      有破壞。現場未查扣到剪斷鐵門上鐵鍊之工具。」等情詳
      實，並有現場照片足供佐證，益徵告訴人丙○○指述上情
      ，乃屬其個人猜測之詞，非可據此認定被告二人係以其他
      足供兇器使用之工具破壞鎖頭之方式進入倉庫內行竊。此
      外，復無其他證據足資證明告訴人丙○○上開臆測之情節
      為實，自應認被告二人上開供述，方為可採。
（五）又告訴人丙○○雖另於本院審理時指陳被告二人另有於為
      警查獲前，至上址竊取發電機等其他財物，且為警查獲翌
      日，其亦發現所有之銅條已遭移置他處，均應為被告二人
      所竊取云云；然此業為被告二人所否認，則告訴人丙○○
      上開所指，已非無疑。況依告訴人丙○○陳稱：「我失竊
      之發電機等物，應已遭被告二人變賣，警察有到被告二人
      之住處找，但找不到，不知變賣至何處。（問：發現銅條
      的地方跟被告的機車距離多遠？）離很近，不到二公尺，
      隔天發現後我沒有告訴警察。」等情，及員警確實未查獲
      告訴人丙○○所有其他任何失竊財物以觀，此部分之竊盜
      犯行，尚屬無證據證明係被告二人所為，是告訴人丙○○
      空言指述被告二人另有其他竊盜犯行，並據此請求加重被
      告二人之刑責，顯屬無據。綜上，被告二人所為辯解，核
      非有據。本案事證明確，被告二人之犯行，均洵堪認定。
二、檳榔刀及大鐵剪，均屬鐵製品而質地堅硬且銳利，足以對人
    之生命、身體造成威脅，自均係兇器無訛。核被告二人所為
    ，均係犯刑法第三百二十一條第二項、第一項第二款、第三
    款之攜帶兇器踰越牆垣竊盜未遂罪。被告二人就上開犯行間
    ，有犯意聯絡及行為分擔，應為共同正犯。被告二人雖已著
    手竊盜行為之實施，惟尚未生竊得財物之結果，應屬未遂，
    爰依既遂犯之刑度減輕之。原審依刑事訴訟法第四百四十九
    條第一項前段、第四百五十條第一項、第四百五十四條第二
    項，刑法第三百二十一條第二項、第一項第二款、第三款、
    第二十六條前段、第四十一條第一項前段、第三十八條第一
    項第二款，罰金罰鍰提高標準條例第二條，判處被告二人各
    有期徒刑四月，如易科罰金，以三百元折算一日，併就扣案
    之檳榔刀一把宣告沒收，其認事用法及量刑均無不當，而告
    訴人以量刑過輕為由請求檢察官提起上訴，為無理由，應予
    駁回。
據上論斷，應依刑事訴訟法第四百五十五條之一第三項、第三百
六十八條，判決如主文。
中　　華　　民　　國　　94　　年　　11　　月　　18　　日
              刑事第一庭  審判長法　官　李平勳
                                法　官　曾佩琦
                                法　官　許惠瑜
以上正本證明與原本無異
不得上訴。
                                書記官  陳其良
中　　華　　民　　國　　94　　年　　11　　月　　18　　日
